Inventaris van het archief van de Kamer van Koophandel en Fabrieken voor Dordrecht en omstreken: Handelsregister, 1922- na 1960
Nationaal Archief, Den Haag
- 30262 - 30291, 1257
  De volgende nummers ontbreken: 30264, 30266, 30269, 30270, 30276, 30283, 30287, 30288, 30290.
- 30292 - 30317, 1258
  De volgende nummers ontbreken: 30293, 30296, 30301, 30303, 30309, 30314, 30315, 30316.
- 30318 - 30352, 1259
  De volgende nummers ontbreken: 30318, 30321, 30323, 30325, 30326, 30328, 30330, 30331, 30332, 30335, 30336, 30338, 30342, 30345, 30347.
- 30353 - 30388, 1260
  De volgende nummers ontbreken: 30352, 30353, 30354, 30356, 30358, 30359, 30361, 30365, 30371, 30373, 30374, 30376, 30377, 30379, 30381, 30386, 30387.
- 30389 - 30424, 1261
  De volgende nummers ontbreken: 30391, 30394, 30399, 30401, 30410 t/m 30413, 30415, 30417, 30420, 30422, 30423.
- 30425 - 30461, 1262
  De volgende nummers ontbreken: 30425, 30426, 30433, 30436, 30440, 30441, 30442, 30446, 30449, 30451, 30453, 30454, 30455, 30457, 30459.
- 30462 - 30496, 1263
  De volgende nummers ontbreken: 30463, 30464, 30468, 30474, 30482, 30483, 30484, 30486, 30490, 30491, 30495.
- 30497 - 30532, 1264
  De volgende nummers ontbreken: 30497, 30498, 30500, 30504 t/m 30508, 30513, 30514, 30516, 30519, 30530, 30531.
- 30533 - 30562, 1265
  De volgende nummers ontbreken: 30533, 30537, 30538, 30544, 30546, 30548.
- 30563 - 30596, 1266
  De volgende nummers ontbreken: 30565, 30571, 30573, 30577, 30578, 30579, 30581, 30582, 30584, 30588, 30589, 30595.
- 30597 - 30620, 1267
  De volgende nummers ontbreken: 30597, 30603, 30607, 30608, 30609, 30615.
- 30621 - 30648, 1268
  De volgende nummers ontbreken: 30627, 30632, 30634, 30635, 30637, 30640, 30641, 30646.
- 30649 - 30686, 1269
  De volgende nummers ontbreken: 30649, 30650, 30652, 30653, 30655, 30661, 30662, 30664, 30666, 30668, 30670, 30672, 30675, 30676, 30681, 30683.
- 30687 - 30722, 1270
  De volgende nummers ontbreken: 30687, 30688, 30689, 30692, 30693, 30695, 30702, 30703, 30704, 30709, 30710, 30713, 30714, 30715, 30717, 30721.
- 30723 - 30754, 1271
  De volgende nummers ontbreken: 30725, 30727, 30728, 30730, 30733, 30737, 30740, 30741, 30744, 30745, 30748, 30751.
- 30755 - 30782, 1272
  De volgende nummers ontbreken: 30758, 30759, 30762, 30767, 30769, 30775, 30777, 30780, 30781.
- 30783 - 30812, 1273
  De volgende nummers ontbreken: 30784, 30787, 30789, 30791, 30794, 30796, 30801, 30802, 30810, 30811.
- 30813 - 30838, 1274
  De volgende nummers ontbreken: 30814, 30815, 30816, 30818, 30824, 30837.
- 30839 - 30863, 1275
  De volgende nummers ontbreken: 30844, 30846, 30847, 30851, 30856, 30857, 30861.
- 30864 - 30896, 1276
  De volgende nummers ontbreken: 30869, 30874, 30876, 30878, 30880, 30882, 30884, 30886 t/m 30891, 30893, 30894, 30895.
- 30897 - 30929, 1277
  De volgende nummers ontbreken: 30897, 30904, 30907 t/m 30910, 30913 t/m 30916, 30918, 30921, 30922.
- 30930 - 30962, 1278
  De volgende nummers ontbreken: 30930, 30934, 30938, 30941, 30943, 30944, 30945, 30949, 30950, 30951, 30954, 30955, 30956, 30959.
- 30963 - 30998, 1279
  De volgende nummers ontbreken: 30964, 30965, 30967, 30969, 30971, 30977, 30978, 30982, 30985, 30993, 30994.
- 30999 - 31031, 1280
  De volgende nummers ontbreken: 30999, 31002, 31006, 31007, 31008, 31010, 31011, 31012, 31019, 31020, 31028.
- 31032 - 31057, 1281
  De volgende nummers ontbreken: 31033, 31035, 31038, 31040, 31041, 31043, 31049, 31050, 31051, 31054, 31055.
- 31058 - 31095, 1282
  De volgende nummers ontbreken: 31059, 31061, 31064, 31065, 31068, 31069, 31074, 31076, 31077, 31078, 31082, 31087, 31089, 31092, 31093.
- 31096 - 31132, 1283
  De volgende nummers ontbreken: 31096, 31098 t/m 31102, 31109, 31115, 31122, 31123, 31124, 31127, 31128, 31131.
- 31133 - 31170, 1284
  De volgende nummers ontbreken: 31135, 31138, 31142, 31145, 31149, 31151, 31152, 31154, 31155, 31158, 31162, 31164, 31165, 31168, 31169.
- 31171 - 31197, 1285
  De volgende nummers ontbreken: 31173, 31177 t/m 31180, 31182, 31183, 31187, 31190, 31192.
- 31198 - 31201, 1286
- 31202 - 31232, 1287
  De volgende nummers ontbreken: 31207, 31214, 31218, 31219, 31221, 31226.
- 31233 - 31270, 1288
  De volgende nummers ontbreken: 31235, 31238 t/m 31241, 31243, 31245, 31248, 31250, 31254, 31256, 31259 t/m 31262, 31264, 31265.
- 31271 - 31309, 1289
  De volgende nummers ontbreken: 31273, 31274, 31275, 31277 t/m 31280, 31282, 31283, 31287, 31288, 31289, 31291, 31298, 31301, 31305.
- 31310 - 31342, 1290
  De volgende nummers ontbreken: 31310, 31313, 31316, 31317, 31322, 31324, 31326 t/m 31329, 31332, 31340.
- 31343 - 31365, 1291
  De volgende nummers ontbreken: 31347, 31350, 31352, 31353, 31355, 31363.
- 31366 - 31397, 1292
  De volgende nummers ontbreken: 31366, 31369, 31372, 31374, 31375, 31379, 31380, 31383, 31384, 31386, 31389, 31394.
- 31398 - 31430, 1293
  De volgende nummers ontbreken: 31398, 31399, 31401, 31402, 31407, 31408, 31409, 31411, 31412, 31413, 31418, 31427, 31428.
- 31431 - 31459, 1294
  De volgende nummers ontbreken: 31435, 31436, 31439, 31440, 31444, 31448, 31449, 31453, 31457, 31458.
- 31460 - 31491, 1295
  De volgende nummers ontbreken: 31460 t/m 31463, 31467, 31468, 31479, 31480, 31483, 31486.
- 31492 - 31522, 1296
  De volgende nummers ontbreken: 31492, 31501, 31503, 31508, 31514 t/m 31517, 31520, 31521.
- 31523 - 31551, 1297
  De volgende nummers ontbreken: 31523, 31527, 31530, 31532, 31534, 31536, 31542, 31543, 31545.
- 31552 - 31579, 1298
  De volgende nummers ontbreken: 31555, 31559, 31560, 31561, 31574, 31575, 31578.
- 31580 - 31608, 1299
  De volgende nummers ontbreken: 31580, 31585, 31588, 31594, 31597, 31600, 31601, 31602, 31607.
- 31609 - 31633, 1300
  De volgende nummers ontbreken: 31609, 31610, 31611, 31616, 31617, 31622, 31623, 31624, 31629.
- 31634 - 31668, 1301
  De volgende nummers ontbreken: 31636, 31639, 31642, 31643, 31644, 31647, 31648, 31650, 31654, 31656, 31657, 31658, 31661, 31663, 31666, 31667.
- 31669 - 31695, 1302
  De volgende nummers ontbreken: 31673, 31674, 31675, 31681, 31684, 31686, 31688, 31693, 31694.
- 31696 - 31727, 1303
  De volgende nummers ontbreken: 31698, 31700, 31705, 31706, 31708, 31709, 31711, 31715, 31720, 31723 t/m 31726.
- 31728 - 31765, 1304
  De volgende nummers ontbreken: 31728, 31729, 31730, 31736, 31740, 31745, 31747 t/m 31750, 31754, 31756, 31757, 31760 t/m 31763.
- 31766 - 31795, 1305
  De volgende nummers ontbreken: 31766, 31768, 31770, 31776, 31778, 31783, 31789, 31792, 31793, 31794.
- 31796 - 31825, 1306
  De volgende nummers ontbreken: 31796 t/m 31801, 31804, 31805, 31807, 31809, 31811, 31817 t/m 31820, 31822.
- 31825 II - 31848, 1307
  De volgende nummers ontbreken: 31826 t/m 31830, 31835, 31836, 31847.
- 31849 - 31879, 1308
  De volgende nummers ontbreken: 31849 t/m 31852, 31856, 31858, 31859, 31862, 31866, 31870, 31871.
- 31880 - 31897, 1309
  De volgende nummers ontbreken: 31882, 31893.
- 31898 - 31931, 1310
  De volgende nummers ontbreken: 31900, 31901, 31902, 31905, 31911, 31912, 31914, 31917, 31921, 31922, 31926, 31928, 31930.
- 31932 - 31963, 1311
  De volgende nummers ontbreken: 31932, 31939, 31940, 31944, 31948, 31950, 31951, 31953, 31956, 31958, 31960, 31961, 31962.
- 31964 - 31986, 1312
  De volgende nummers ontbreken: 31965, 31966, 31970, 31971, 31985.
- 31987 - 32020, 1313
  De volgende nummers ontbreken: 31988, 31990, 31994, 31997, 31998, 32000, 32002, 32005, 32008, 32010, 32014, 32017.
- 32021 - 32048, 1314
  De volgende nummers ontbreken: 32023, 32025, 32026, 32027, 32030, 32034, 32045, 32046.
- 32049 - 32078, 1315
  De volgende nummers ontbreken: 32050, 32051, 32052, 32056, 32057, 32060, 32065, 32068, 32070, 32073, 32074, 32076.
- 32079 - 32102, 1316
  De volgende nummers ontbreken: 32083, 32086, 32092, 32093.
- 32103 - 32130, 1317
  De volgende nummers ontbreken: 32110, 32111, 32116, 32117, 32118, 32120, 32123, 32124.
- 32131 - 32158, 1318
  De volgende nummers ontbreken: 32133, 32134, 32136, 32139, 32144, 32145, 32152, 32156.
- 32159 - 32196, 1319
  De volgende nummers ontbreken: 32159, 32161, 32162, 32163, 32166, 32167, 32168, 32171, 32176, 32179, 32182, 32183, 32184, 32186, 32188, 32193, 32194, 32195.
- 32197 - 32221, 1320
  De volgende nummers ontbreken: 32198, 32202, 32206, 32208, 32210 t/m 32215, 32217.
- 32222 - 32252, 1321
  De volgende nummers ontbreken: 32223 t/m 32227, 32230, 32232, 32238, 32246, 32248, 32249.
- 32253 - 32278, 1322
  De volgende nummers ontbreken: 32258, 32260, 32261, 32264, 32275, 32276.
- 32279 - 32315, 1323
  De volgende nummers ontbreken: 32279, 32281, 32282, 32284, 32287, 32288, 32289, 32293, 32294, 32295, 32299, 32304, 32309, 32311, 32313.
- 32316 - 32356, 1324
  De volgende nummers ontbreken: 32316, 32318, 32320, 32321, 32324, 32325, 32327, 32328, 32330, 32333 t/m 32336, 32340, 32341, 32343, 32344, 32347, 32350, 32352, 32353.
- 32357 - 32383, 1325
  De volgende nummers ontbreken: 32357, 32359, 32361, 32365, 32368, 32377, 32381.
- 32384 - 32412, 1326
  De volgende nummers ontbreken: 32384, 32385, 32392, 32395, 32399, 32403, 32406, 32408, 32410.
- 32413 - 32445, 1327
  De volgende nummers ontbreken: 32414 t/m 32417, 32426, 32428, 32431, 32432, 32434, 32435, 32437, 32442, 32443.
- 32446 - 32472, 1328
  De volgende nummers ontbreken: 32447, 32450, 32451, 32454, 32461, 32462, 32467, 32471.
- 32473 - 32502, 1329
  De volgende nummers ontbreken: 32474, 32476, 32477, 32479, 32481, 32486, 32488, 32489, 32499, 32501.
- 32503 - 32530, 1330
  De volgende nummers ontbreken: 32503, 32510, 32511, 32512, 32521, 32522, 32523, 32525, 32526.
- 32531 - 32564, 1331
  De volgende nummers ontbreken: 32537, 32538, 32541, 32544, 32545, 32547, 32548, 32553, 32554, 32556, 32557, 32559, 32560, 32561.
- 32565 - 32602, 1332
  De volgende nummers ontbreken: 32565, 32566, 32570, 32572, 32574 t/m 32577, 32579, 32580, 32583, 32584, 32589, 32590, 32592, 32595, 32598, 32601.
- 32603 - 32640, 1333
  De volgende nummers ontbreken: 32605, 32606, 32608, 32611, 32614 t/m 32617, 32619, 32620, 32623, 32624, 32625, 32628, 32629, 32630, 32635, 32636, 32638.
- 32641 - 32681, 1334
  De volgende nummers ontbreken: 32643, 32645 t/m 32649, 32651, 32652, 32653, 32655, 32657 t/m 32662, 32667, 32668, 32669, 32671, 32672, 32674.
- 32682 - 32712, 1335
  De volgende nummers ontbreken: 32684, 32685, 32689, 32691, 32694, 32696, 32699, 32700, 32701, 32705, 32707, 32709, 32711.
- 32713 - 32742, 1336
  De volgende nummers ontbreken: 32719, 32720, 32721, 32723, 32725, 32726, 32731, 32735, 32737, 32739, 32741.
- 32743 - 32772, 1337
  De volgende nummers ontbreken: 32743, 32744, 32747, 32748, 32750, 32751, 32752, 32758, 32759, 32761, 32769, 32771.
- 32773 - 32805, 1338
  De volgende nummers ontbreken: 32773, 32777, 32778, 32782, 32789, 32791, 32793, 32794, 32795, 32797, 32798, 32799, 32803, 32904.
- 32806 - 32836, 1339
  De volgende nummers ontbreken: 32806 t/m 32809, 32816, 32821 t/m 32824, 32826, 32829, 32831.
- 32837 - 32873, 1340
  De volgende nummers ontbreken: 32841, 32842, 32844, 32845, 32847, 32856, 32858, 32860, 32861, 32863, 32865 t/m 32868, 32870, 32872.
- 32874 - 32902, 1341
  De volgende nummers ontbreken: 32874, 32877, 32880, 32881, 32888, 32889, 32890, 32897, 32900.
- 32903 - 32934, 1342
  De volgende nummers ontbreken: 32903, 32907, 32908, 32915, 32916, 32917, 32924, 32925, 32927, 32929, 32931.
- 32935 - 32961, 1343
  De volgende nummers ontbreken: 32939, 32942, 32944, 32945, 32948, 32952, 32954, 32955, 32956, 32958.
- 32962 - 32981, 1344
  De volgende nummers ontbreken: 32964, 32965, 32968, 32970, 32976, 32978.
- 32982 - 33010, 1345
  De volgende nummers ontbreken: 32984 t/m 32988, 32995, 32996, 32997, 32999, 33001, 33006, 33007.
- 33011 - 33052, 1346
  De volgende nummers ontbreken: 33011, 33012, 33013, 33017, 33018, 33019, 33022 t/m 33025, 33027, 33028, 33031, 33033, 33035, 33037 t/m 33040, 33047, 33051.
- 33053 - 33090, 1347
  De volgende nummers ontbreken: 33058, 33060, 33063, 33066, 33067, 33069, 33072, 33074, 33076, 33078, 33080, 33082, 33083, 33085 t/m 33089.
- 33091 - 33121, 1348
  De volgende nummers ontbreken: 33093, 33094, 33095, 33097, 33098, 33099, 33106, 33110, 33112, 33115, 33119.
- 33122 - 33150, 1349
  De volgende nummers ontbreken: 33122, 33124, 33125, 33126, 33131, 33133, 33134, 33139, 33140, 33141, 33148.
- 33151 - 33154 (blauw), 1350
- 33155 - 33184, 1351
  De volgende nummers ontbreken: 33163, 33164, 33165, 33167, 33168, 33170, 33171, 33173, 33177, 33180.
- 33185 - 33215, 1352
  De volgende nummers ontbreken: 33187, 33188, 33191, 33194, 33196, 33200, 33201, 33202, 33204, 33205, 33209, 33210.
- 33216 - 33251, 1353
  De volgende nummers ontbreken: 33216, 33218, 33221, 33223, 33224, 33226, 33227, 33230, 33231, 33233, 33235, 33237, 33243, 33244, 33245, 33247.
- 33252 - 33281, 1354
  De volgende nummers ontbreken: 33253, 33255, 33256, 33265, 33266, 33272, 33274, 33276, 33279, 33280.
- 33282 - 33311, 1355
  De volgende nummers ontbreken: 33282, 33283, 33284, 33292, 33293, 33295, 33298, 33305, 33308, 33310.
- 33312 - 33346, 1356
  De volgende nummers ontbreken: 33312, 33314, 33317, 33319, 33321, 33323, 33325, 33331, 33332, 33337 t/m 33341, 33343, 33345.
- 33347 - 33380, 1357
  De volgende nummers ontbreken: 33347, 33348, 33350, 33365, 33367 t/m 33372, 33374.
- 33381 - 33407, 1358
  De volgende nummers ontbreken: 33385, 33387, 33396, 33397, 33398, 33402, 33405.
- 33408 - 33459, 1359
  De volgende nummers ontbreken: 33408, 33409, 33410, 33412 t/m 33417, 33419 t/m 33436, 33440, 33442 t/m 33445, 33447, 33448, 33452, 33458.
- 33460 - 33481, 1360
  De volgende nummers ontbreken: 33461, 33469, 33470, 33475 t/m 33478.
- 33482 - 33508, 1361
  De volgende nummers ontbreken: 33483, 33484, 33490, 33493, 33496, 33501, 33502.
- 33509 - 33538, 1362
  De volgende nummers ontbreken: 33509, 33516, 33517, 33518, 33524, 33525, 33526, 33529, 33533, 33534.
- 33539 - 33568, 1363
  De volgende nummers ontbreken: 33540, 33541, 33543, 33550 t/m 33553, 33555, 33557, 33566.
- 33569 - 33593, 1364
  De volgende nummers ontbreken: 33575, 33578, 33584, 33586.
- 33594 - 33623, 1365
  De volgende nummers ontbreken: 33596, 33597, 33604, 33607, 33608, 33615, 33616, 33619, 33622.
- 33624 - 33656, 1366
  De volgende nummers ontbreken: 33625, 33626, 33627, 33629, 33632, 33633, 33635, 33638, 33640, 33642, 33643, 33647, 33648.
- 33657 - 33702, 1367
  De volgende nummers ontbreken: 33657 t/m 33660, 33662, 33666, 33667, 33668, 33670, 33671, 33675, 33676, 33678, 33679, 33681, 33682, 33687 t/m 33691, 33693, 33694, 33695, 33697, 33698, 33701.
- 33703 - 33734, 1368
  De volgende nummers ontbreken: 33704, 33711, 33720, 33723 t/m 33726, 33728 t/m 33731, 33733.
- 33735 - 33768, 1369
  De volgende nummers ontbreken: 33737, 33738, 33742, 33748, 33749, 33751, 33752, 33753, 33755, 33756, 33758, 33766.
- 33769 - 33798, 1370
  De volgende nummers ontbreken: 33770, 33772, 33777, 33779, 33781, 33783, 33785, 33789, 33790, 33791, 33796.
- 33799 - 33830, 1371
  De volgende nummers ontbreken: 33799, 33805, 33809, 33810, 33813, 33814, 33815, 33817, 33818, 33820, 33825, 33827.
- 33831 - 33870, 1372
  De volgende nummers ontbreken: 33832, 33834, 33835, 33837, 33839 t/m 33842, 33845, 33847, 33849 t/m 33855, 33865, 33866, 33867.
- 33871 - 33896, 1373
  De volgende nummers ontbreken: 33874, 33876, 33878, 33881 t/m 33884, 33889, 33891.
- 33897 - 33929, 1374
  De volgende nummers ontbreken: 33897 t/m 33902, 33911, 33913, 33917, 33918, 33920 t/m 33925.
- 33930 - 33967, 1375
  De volgende nummers ontbreken: 33931, 33934, 33935, 33936, 33938 t/m 33941, 33943, 33948, 33953, 33954, 33955, 33957, 33958, 33960, 33961, 33962, 33965, 33966.
- 33968 - 33989, 1376
  De volgende nummers ontbreken: 33968, 33971, 33979, 33984, 33986.
- 33990 - 34015, 1377
  De volgende nummers ontbreken: 33991, 33994, 33999, 34000, 34002, 34011.
- 34016 - 34042, 1378
  De volgende nummers ontbreken: 34027, 34028, 34030, 34034, 34035, 34037, 34039, 34041.
- 34043 - 34077, 1379
  De volgende nummers ontbreken: 34043, 34045, 34048, 34051, 34053, 34054, 34055, 34057, 34060, 34062, 34064, 34066, 34067, 34068, 34070.
- 34078 - 34107, 1380
  De volgende nummers ontbreken: 34079, 34080, 34085, 34087, 34090, 34100, 34101, 34104, 34105.
- 34108 - 34132, 1381
  De volgende nummers ontbreken: 34109 t/m 34112, 34114, 34121, 34122, 34126.
- 34133 - 34164, 1382
  De volgende nummers ontbreken: 34133, 34140, 34141, 34142, 34148, 34149, 34150, 34152, 34153, 34154, 34157, 34159, 34160.
- 34165 - 34193, 1383
  De volgende nummers ontbreken: 34166, 34171, 34172, 34176, 34177, 34178, 34181, 34189, 34190.
- 34194 - 34225, 1384
  De volgende nummers ontbreken: 34195, 34198, 34199, 34202, 34203, 34205, 34207, 34220, 34221, 34223, 34224.
- 34226 - 34252, 1385
  De volgende nummers ontbreken: 34227, 34233, 34234, 34239, 34242, 34245, 34249.
- 34253 - 34288, 1386
  De volgende nummers ontbreken: 34253, 34254, 34256, 34257, 34258, 34261, 34263, 34264, 34266, 34268, 34271, 34278, 34283, 34284, 34286.
- 34289 - 34339, 1387
  De volgende nummers ontbreken: 34290, 34292, 34293, 34294, 34296, 34297, 34300 t/m 34305, 34307, 34308, 34309, 34313 t/m 34318, 34321, 34324, 34325, 34326, 34328, 34329, 34330, 34334, 34336, 34337.
- 34340 - 34374, 1388
  De volgende nummers ontbreken: 34340, 34342, 34345, 34346, 34350, 34352, 34355, 34356, 34360, 34363, 34365, 34368, 34372.
- 34375 - 34405, 1389
  De volgende nummers ontbreken: 34378, 34380, 34383 t/m 34386, 34390, 34394, 34396, 34401, 34403.
- 34406 - 34432, 1390
  De volgende nummers ontbreken: 34406, 34409, 34420, 34426 t/m 34429.
- 34433 - 34460, 1391
  De volgende nummers ontbreken: 34435, 34438, 34439, 34440, 34442, 34451, 34452.
- 34461 - 34491, 1392
  De volgende nummers ontbreken: 34462, 34466, 34469, 34471, 34472, 34480, 34481, 34484, 34487, 34489, 34490.
- 34492 - 34533, 1393
  De volgende nummers ontbreken: 34493, 34494, 34496, 34500 t/m 34503, 34507, 34509 t/m 34512, 34516, 34517, 34520, 34523, 34524, 34525, 34527, 34529, 34531, 34532.
- 34534 - 34564, 1394
  De volgende nummers ontbreken: 34535, 34537, 34540, 34542, 34544, 34545, 34549, 34551, 34554, 34555, 34556, 34558, 34562, 34563.
- 34565 - 34594, 1395
  De volgende nummers ontbreken: 34566, 34567, 34572, 34573, 34575, 34578, 34583, 34586, 34587, 34588, 34592.
- 34595 - 34627, 1396
  De volgende nummers ontbreken: 34595, 34596, 34597, 34600, 34607, 34615, 34619 t/m 34622, 34625, 34626.
- 34628 - 34658, 1397
  De volgende nummers ontbreken: 34628, 34630, 34633, 34635, 34637, 34643, 34644, 34651 t/m 34654, 34656.
- 34659 - 34689, 1398
  De volgende nummers ontbreken: 34661, 34662, 34664, 34667, 34672, 34674, 34675, 34678, 34683, 34687, 34688.
- 34690 - 34722, 1399
  De volgende nummers ontbreken: 34692, 34699, 34700, 34704, 34705, 34708, 34709, 34710, 34719, 34720.
- 34723 - 34768, 1400
  De volgende nummers ontbreken: 34723, 34725, 34727, 34728, 34730, 34732, 34735, 34736, 34740, 34744 t/m 34747, 34749, 34750, 34751, 34753, 34754, 34755, 34759, 34761 t/m 34764.
- 34769 - 34799, 1401
  De volgende nummers ontbreken: 34771 t/m 34775, 34778, 34781, 34784, 34785, 34786, 34789, 34797.
- 34800 - 34826, 1402
  De volgende nummers ontbreken: 34803, 34805, 34806, 34808, 34812 t/m 34815, 34825.
- 34827 - 34869, 1403
  De volgende nummers ontbreken: 34829, 34832, 34836, 34838, 34839, 34841 t/m 34846, 34848, 34849, 34850, 34852 t/m 34856, 34860, 34865, 34866, 34867.
- 34870 - 34904, 1404
  De volgende nummers ontbreken: 34870, 34873, 34875, 34876, 34877, 34879, 34881, 34882, 34889, 34891, 34892, 34895, 34896, 34900, 34903.
- 34905 - 34941, 1405
  De volgende nummers ontbreken: 34905, 34909, 34910, 34911, 34913, 34915, 34916, 34917, 34919, 34922, 34926, 34928, 34931, 34932, 34935, 34938, 34939, 34940.
- 34942 - 34973, 1406
  De volgende nummers ontbreken: 34946, 34949, 34950, 34951, 34954, 34956, 34957, 34959, 34961, 34963, 34966, 34967, 34971.
- 34974 - 35003, 1407
  De volgende nummers ontbreken: 34974, 34975, 34984, 34985, 34987, 34989, 34990, 34992, 34993, 34996, 34998, 35000.
- 35004 - 35031, 1408
  De volgende nummers ontbreken: 35011, 35012, 35017, 35019, 35020, 35022, 35023, 35026, 35027, 35029.
- 35032 - 35052, 1409
  De volgende nummers ontbreken: 35033, 35037, 35038, 35039, 35043.
- 35053 - 35082, 1410
  De volgende nummers ontbreken: 35053, 35055, 35058, 35060, 35061, 35063, 35068, 35069, 35072, 35073, 35075, 35076, 35079.
- 35083 - 35102, 1411
  De volgende nummers ontbreken: 35084, 35086, 35096, 35098.
- 35103 - 35125, 1412
  De volgende nummers ontbreken: 35105, 35107 t/m 35110, 35115, 35119, 35123.
- 35126 - 35151, 1413
  De volgende nummers ontbreken: 35129, 35131, 35132, 35134, 35139, 35140, 35141, 35144, 35146.
- 35152 - 35183, 1414
  De volgende nummers ontbreken: 35152, 35158, 35160, 35163, 35164, 35168, 35170, 35171, 35176, 35178, 35179, 35181, 35182.
- 35184 - 35209, 1415
  De volgende nummers ontbreken: 35185, 35189, 35194, 35199, 35201, 35202, 35203.
- 35210 - 35244, 1416
  De volgende nummers ontbreken: 35210, 35212, 35215, 35216, 35217, 35221, 35223, 35226, 35227, 35230, 35231, 35232, 35237, 35240, 35241, 35242.
- 35245 - 35284, 1417
  De volgende nummers ontbreken: 35245 t/m 35248, 35252, 35253, 35256 t/m 35260, 35263, 35268, 35269, 35271 t/m 35275, 35279.
- 35285 - 35320, 1418
  De volgende nummers ontbreken: 35286, 35289, 35293, 35296, 35297, 35299, 35301, 35304, 35306, 35310 t/m 35315, 35317, 35318, 35319.
- 35321 - 35352, 1419
  De volgende nummers ontbreken: 35329, 35331, 35332, 35334, 35335, 35340 t/m 35343, 35345, 35346, 35347, 35349.
- 35353 - 35377, 1420
  De volgende nummers ontbreken: 35353, 35355, 35357, 35363, 35365, 35368, 35369, 35370.
- 35378 - 35408, 1421
  De volgende nummers ontbreken: 35379, 35382, 35386, 35388, 35390, 35394, 35397, 35400, 35402 t/m 35407.
- 35409 - 35441, 1422
  De volgende nummers ontbreken: 35410, 35412, 35413, 35414, 35416, 35417, 35421, 35424, 35427, 35428, 35430, 35431, 35433, 35435, 35437, 35440.
- 35442 - 35466, 1423
  De volgende nummers ontbreken: 35442, 35449, 35453, 35455, 35457, 35460, 35464.
- 35467 - 35491, 1424
  De volgende nummers ontbreken: 35468, 35474, 35477, 35478, 35483, 35484, 35486, 35488, 35490.
- 35492 - 35519, 1425
  De volgende nummers ontbreken: 35492, 35495, 35497, 35498, 35500, 35503, 35504, 35505, 35507, 35510, 35511, 35515, 35517.
- 35520 - 35542, 1426
  De volgende nummers ontbreken: 35521, 35523, 35532, 35533, 35534, 35538, 35540, 35541.
- 35543 - 35567, 1427
  De volgende nummers ontbreken: 35544 t/m 45547, 35555, 35562, 35565.
- 35568 - 35604, 1428
  De volgende nummers ontbreken: 35568, 35570, 35571, 35574, 35578, 35579, 35583, 35584, 35588, 35590, 35591, 35592, 35595 t/m 35601, 35603.
- 35605 - 35628, 1429
  De volgende nummers ontbreken: 35605, 35610, 35616, 35617, 35618, 35623, 35624.
- 35629 - 35647, 1430
  De volgende nummers ontbreken: 35630, 35634, 35639, 35641 t/m 35644.
- 35648 - 35669, 1431
  De volgende nummers ontbreken: 35652, 35653, 35654, 35657, 35663, 35664, 35668.
- 35670 - 35688, 1432
  De volgende nummers ontbreken: 35670, 35671, 35672, 35674, 35680, 35682, 35684.
- 35689 - 35712, 1433
  De volgende nummers ontbreken: 35690, 35694, 35696, 35697, 35700, 35702, 35706, 35707, 35710.
- 35713 - 35737, 1434
  De volgende nummers ontbreken: 35716, 35717, 35720, 35721, 35722, 35727, 35728, 35731, 35732, 35736.
- 35738 - 35774, 1435
  De volgende nummers ontbreken: 35740, 35741, 35742, 35744 t/m 35747, 35751, 35753, 35754, 35756, 35758, 35760, 35764, 35767, 35768, 35771, 35772, 35773.
- 35775 - 35809, 1436
  De volgende nummers ontbreken: 35779, 35781 t/m 35784, 35787, 35790, 35793, 35794, 35795, 35797 t/m 35800, 35802, 35803, 35804.
- 35810 - 35848, 1437
  De volgende nummers ontbreken: 35812, 35813, 35815, 35816, 35817, 35819 t/m 35824, 35829, 35831, 35834, 35836, 35838, 35840, 35841, 35845, 35846, 35847.
- 35849 - 35880, 1438
  De volgende nummers ontbreken: 35853, 35854, 35860, 35861, 35863, 35864, 35869, 35870, 35874, 35877, 35778, 35879.
- 35881 - 35926, 1439